【裁判字號】    89,易,4126
【裁判日期】    891206
【裁判案由】    傷害等
【裁判全文】
臺灣高雄地方法院刑事判決                        八十九年度易字第四一二六號
    公  訴  人  臺灣高雄地方法院檢察署檢察官
    被      告  丙○○
右列被告因傷害等案件，經檢察官提起公訴（八十九年度偵字第一七八０四號），本
院判決如左：
    主  文
丙○○共同傷害人之身體，處有期徒刑貳月，如易科罰金以參佰元折算壹日。
    事  實
一、丙○○於民國八十九年六月二十八日下午五時五十分許，駕駛自用小客貨車，搭
    載甲○○（前經檢察官為不起訴處分），由鳳山往楠梓方向行使，途經高雄市楠
    梓區○○○○○路旁之西側便道，因所駕駛之自小貨車未懸掛車牌而遭高雄市政
    府警察局交通大隊七分隊助理員乙○○攔車檢查，黃某以丙○○未帶證件欲查扣
    該車，經丙○○要求乙○○放行遭黃某拒絕，竟與同車之甲○○共同基於妨害公
    務及傷害人身體之犯意聯絡，出手毆打依法執行交通勤務之交通助理員乙○○，
    致乙○○受有頭部外傷、臉部擦傷一公分及右肘擦傷十公分等傷害，甲○○與丙○○並伺機分頭逃逸，嗣甲○○為警逮捕後，供出丙○○之姓名而查獲。
二、案經乙○○訴由高雄市政府警察局楠梓分局報告台灣高雄地方法院檢察署檢察官
    偵查起訴
    理  由
一、訊據被告丙○○固不否認有於右揭時地駕車搭載甲○○，並遭告訴人乙○○攔車
    檢查，因黃某表示要查扣該車而向其求情，惟黃某並未同意放行，黃某遭毆打後
    ，其便乘前開車輛離開現場之事實，然矢口否認有妨害公務及傷害之犯行，辯稱
    ：其拜託告訴人不要扣車，告訴人拒絕，當時甲○○也向警員關說，他們邊說邊
    拉扯，其只站在旁邊，是甲○○出手毆打告訴人，後來因見甲○○離開才尾隨其
    離去，見其為警逮捕急欲通知他家人才趕緊離開云云。經查：右揭犯罪事實，業
    據告訴人指訴綦詳，告訴人當場確實受有如事實欄所載之傷勢，亦有診斷證明書
    一紙附卷足參，並經證人即案發之後經通知到場處理之楠梓分局警員丁○○證稱
    ：「（當時是否見被害人身上有傷？）我見被害人衣服被扯破，眼鏡也壞了，且
    臉上還有傷，故建議他去驗傷。」等語屬實（見本院八十九年十一月十五日筆錄
    ）。又前開傷勢係遭被告與甲○○共同毆打所致，業經告訴人於案發當日所為之
    報告中載明，有該報該可資為證，並經乙○○於警訊及本院審理時證述無訛（見
    本院八十九年十月十七日筆錄）。被告雖辯稱係因告訴人事後與甲○○達成和解
    ，所以串供將本件犯行歸咎於伊云云，然查乙○○就甲○○是否出手毆打伊一事
    之供詞雖然前後不一，但對於被告部分則始終堅稱其確有出手，是即便告訴人因
    與邱文男達成和解，致其對邱文男之指訴前後不一之情屬實，亦無礙於其對被告
    犯行指訴之真實性，況案發之時確有民眾確實看見乙○○遭人毆打而向一一０報
    案，黃某並於警員丁○○到場時向蘇某陳述有二人打伊，經蘇某記載於高雄市政
    府警察局勤務指揮中心受理各類案件紀錄表中，告訴人並於案發之日撰寫前開報
    告，有該紀錄表及報告在卷可稽，斯時甲○○既未與告訴人和解，告訴人自無刻
    意偏袒甲○○而誣陷被告之理。此外，證人丁○○尚證稱，查獲甲○○之時，因
    邱某堅持不願透露被告之姓名，故未於警訊中請被告作筆錄（見本院八十九年十
    一月十五日筆錄），審諸甲○○於臺灣高雄地方法院檢察署八十九年度偵字第一
    四五四四號案件偵查中，確實提出被告之名片供檢察官傳訊被告，顯見甲○○並
    非不知被告之聯絡方式，若其果要誣陷被告，大可於為警查獲後直接供出被告之
    姓名，何需事後再強詞誣賴？加以被告既目睹甲○○為警逮捕，卻逕自逃逸，事
    後亦未如其所稱，通知邱母甲○○為警逮捕一事（見本院八十九年十月十七日筆
    錄）等情，益見其所辯係事後卸責之詞，並不足採，本件事證明確，被告犯行足
    堪認定。
二、核被告所為係犯刑法第一百三十五條第一項之對執行職務公務員施強暴罪及第二
    百七十七條第一項之傷害罪。被告以一強暴行為觸犯上開對執行職務公務員施強
    暴罪及傷害罪二罪名，為想像競合犯，應從一重以傷害罪處斷。被告與甲○○就
    前開二項犯行，有犯意聯絡與行為之分擔，為共同正犯。爰審酌被告駕駛汽車未
    懸掛車牌，遇警察攔檢，非但不服糾舉，更蓄意動手毆打執行職務員警，枉顧法
    紀及他人生命身體安全之犯罪動機、目的、情節、與犯罪後猶否認犯行態度不佳
    等一切情狀，量處如主文所示之刑，並諭知易科罰金之折算標準，以資懲戒。
據上論斷，應依刑事訴訟法第二百九十九條第一項前段，刑法第二十八條、第一百三
十五條第一項、第二百七十七條第一項、第五十五條，罰金罰鍰提高標準條例第一條
前段、第二條，判決如主文。
中    華    民    國    八十九    年      十二  月        六        日
                                  臺灣高雄地方法院刑事第二庭
                                      法  官  卓立婷
右正本證明與原本無異。
如不服本判決，應於判決送達後十日內，向本院提出上訴狀。
                                       書記官    陳家宏
中    華    民    國      八十九      年      十二      月      八      日


司法院資訊處製作；財團法人民間司法改革基金會備份。
